臺灣臺中地方法院刑事判決
110年度簡上字第237號
上  訴  人  
即  被  告  廖政彥


上列上訴人即被告因違反槍砲彈藥刀械管制條例案件，不服本院
臺中簡易庭110年度中簡字第646號中華民國110年3月30日第一審
刑事簡易判決（聲請案號:109年度偵字第34573號），提起上訴
，本院管轄之第二審合議庭判決如下:
    主    文
上訴駁回。
    犯罪事實及理由
一、本案經本院審理結果，認原審判決認事用法及量刑均無不當
    ，應予維持，並引用本院第一審刑事簡易判決書及原審判決
    引自臺灣臺中地方檢察署檢察官聲請簡易判決處刑書所記載
    之犯罪事實、證據及理由（如附件）。
二、上訴人即被告廖政彥上訴意旨略以:其將所有手指虎置放在
    背包內，只是單純的持有違禁品手指虎，並無在公共場所展
    現威嚇他人，其亦無仇家或滋事意圖，其願意接受懲罰，但
　　原判決量處有期徒刑3月實屬過重，請求撤銷原判決，從輕
    改量處拘役等語。
三、按量刑之輕重，係事實審法院得依職權自由裁量之事項，茍
    已斟酌刑法第57條各款所列情狀而未逾越法定刑度，則不得
    遽指為違法；又刑罰之量定屬法院自由裁量之職權行使，但
    仍應審酌刑法第57條所列各款事由及一切情狀，為酌量輕重
    之標準，並非漫無限制，在同一犯罪事實與情節，如別無其
    他加重或減輕之原因，下級法院量定之刑，亦無過重或失輕
    之不當情形，則上級法院對於下級法院之職權行使，原則上
    應予尊重（最高法院72年台上字第6696號、75年台上字第70
    33號判例意旨參照）。查，被告於警詢及偵訊時均坦承本案
    犯行，原審認被告犯罪事證明確，適用槍砲彈藥刀械管制條
    例第15條第1款、第2款，刑法第11條前段、第41條第1項前
    段、第38條第1項等規定逕予簡易判決處刑，並審酌被告於
    夜間非法攜帶具殺傷力之手指虎，對他人生命、身體安全構
    成潛在威脅，影響整體社會秩序，所為實不足取，惟念其犯
    後坦認犯行，態度尚可，考量其犯罪之動機、目的、期間、
    數量，兼衡被告教育智識程度、家庭生活經濟狀況等一切情
    狀，於槍砲彈藥刀械管制條例第15條之法定刑「2年以下有
    期徒刑」內，量處被告有期徒刑3月，並諭知易科罰金之折
    算標準，原審顯已就被告之犯罪情節及犯後態度等節，具體
    斟酌刑法第57條所列情形而為量刑，未逾法定刑度，亦無失
    輕或過重之不當情形，依前揭說明，不得遽指為違法，本院
    應予尊重。復按槍砲彈藥刀械管制條例第15條之法定刑僅為
    有期徒刑，別無規定其他主刑，自無從判處拘役刑，是被告
    上訴意旨認原審量刑過重，而請求量處拘役刑云云，為無理
    由，應予駁回。
四、按被告於第二審經合法傳喚，無正當理由不到庭者，得不待
    其陳述，逕行判決，對於簡易判決有不服之上訴者，得準用
    上開規定，刑事訴訟法第371 條及第455 條之1 第3 項分別
    定有明文。所謂無正當之理由不到庭，係指在社會通常觀念
    上，認為非正當之原因而不到庭者而言；是否有不到庭之正
    當理由，則應就具體情形，按實際狀況，視其原因是否達到
    無法到庭之程度而定，未可一概而論。又此有無「正當之理
    由」之認定，於證據法則上並不適用「嚴格證明法則」，尚
    無須證明至毫無合理懷疑之確信程度，僅須依「自由證明程
    序」釋明其合理之依據已足（最高法院109年度台上字第926
    號判決意旨參照）。查被告雖於民國110年6月11日搭機出境
    後，即未再入境，此有被告之入出境資訊連結作業附卷可憑
    (本院卷第81頁)，惟本院於110年10月7日之審理傳票已於11
    0年9月3日郵寄送達其上訴狀所陳明之「雲林縣○○鎮○○路000
    號」住所，而由其同居之祖母吳春美收受，有本院送達證書
    在卷可參（本院簡上卷第61頁），已合法送達並預留被告事
    前規劃行程及返臺後居家隔離或檢疫之相當期間，故被告顯
    非出於不可歸責於己之原因而未能到庭，本院認被告經本院
    合法傳喚後，無正當理由未到庭，爰依刑事訴訟法第455條
    之1第3項準用同法第371條之規定，不待其陳述，逕行判決
    。
據上論斷，應依刑事訴訟法第455條之1第1項、第3項、第371條
、第368條、第373條，判決如主文。
本案經檢察官王宜璇聲請簡易判決處刑，檢察官陳永豐到庭執行
職務。
中　　華　　民　　國　　110 　年　　10　　月　　14　　日
                  刑事第七庭  審判長 法  官  尚安雅
                                    法  官  王怡蓁       法  官  丁智慧
上正本證明與原本無異。
不得上訴。
                                     書記官  資念婷
中　　華　　民　　國　　110 　年　　10　　月　　14　　日